臺灣高雄地方法院刑事判決　　　　　　　　　　　　九十三年度簡上字第三三五號
　　上　訴　人　臺灣高雄地方法院檢察署檢察官
　　被　　　告　丙○○
　　輔　佐　人
　　即　被　告
　　之　　　母　丁○○○
右列上訴人因被告竊盜案件，不服本院刑事庭中華民國九十三年四月二十二日九十三
年度簡字第一八三九號第一審簡易判決（聲請簡易判決處刑案號：九十三年度速偵字
第九八號），提起上訴及移
字第五○○號），本院合議庭認不得以簡易判決處刑，改依通常程序為第一審之審判
，判決如左：
    主  文
原判決撤銷。
丙○○連續竊盜，累犯，處有期徒刑壹年。扣案之機車鑰匙參支均沒收。
    事  實
一、丙○○前於民國九十二年間因竊盜案件，經法院判處有期徒刑四月確定，甫於九
    十三年二月一日執行完畢，詎仍不知悔改，復基於意圖為自己不法所有之概括犯
    意，連續於(一)九十三年三月二十五日凌晨二時許，在高雄市○○區○○街七十五
    號對面公園之紅磚步道上，持其所有之機車鑰匙一支，啟動趙遂所有交予其妻戊○○使用之車牌號碼ＤＵＺ—七二三號輕型機車而竊取之，得手後供己騎用。嗣
    於同日十五時許，為警在高雄市○○區○○街一七五號前查獲，並扣得丙○○所
    有供竊取上開機車所用之機車鑰匙一支。(二)同年四月十二日十四時三十分許，在
    高雄市○○區○○街與安吉街口，持其所有之機車鑰匙一支，啟動乙○○所有之
    車牌號碼ＧＧＸ—六五九號重型機車而竊取之，得手後供己騎用。嗣於同日二十
    時三十分許，為警在高雄市○○區○○路與新莊仔路口查獲，並扣得丙○○所有
    供竊取上開機車所用之機車鑰匙一支。(三)同年四月二十七日凌晨四時許，在高雄
    市○○區○○路九十號前，持其所有之機車鑰匙一支，啟動己○○所有之車牌號
    碼ＸＲＤ—一六五號重型機車而竊取之，得手後供己騎用。嗣於同月二十八日二
    十時五十分許，為警在高雄市○○區○○路一八二號前查獲，並扣得丙○○所有
    供竊取上開機車所用之機車鑰匙一支。
二、案經高雄市政府警察局左營分局報告臺灣高雄地方法院檢察署檢察官偵查起訴，
    及高雄市政府警察局左營分局、三民第二分局報告臺灣高雄地方法院檢察署檢察
    官移送併辦。
    理  由
一、右揭犯罪事實，業據被告於本院審理時坦承不諱，核與證人戊○○、乙○○、己○○於警詢時證述之情節相符，而被告於本院審理程序中並未就前開證人於警詢
    時之證詞表示異議，依法自得為證據。此外，復有高雄市政府警察局左營分局扣
    押筆錄、扣押物品目錄表各二份、高雄市政府警察局三民第二分局扣押筆錄、扣
    押物品目錄表各一份、戊○○、乙○○、己○○出具之贓物認領保管收據各一份
    、車籍作業系統—查詢認可資料三份及照片十五張附卷可稽，暨機車鑰匙三支扣
    案足憑，足見被告之自白與事實相符，堪予採信。輔佐人雖辯稱被告罹患精神疾
    病云云，惟輔佐人所提出之國軍高雄總醫院附設民眾診療服務處診斷證明書僅記
    載被告智能偏低，且被告於本院行準備程序時自承其明知未經許可不得任意竊取
  他人財物，亦知悉自己之行為係竊盜他人之機車等語，堪認被告於行為時仍有辨
    別是非及控制行動之能力，自難認有何心神喪失或精神耗弱之情形，是輔佐人請
    求本院將被告送精神鑑定云云，即無必要。從而，被告確有前揭連續竊盜之犯行
    ，洵堪認定，本件事證明確，應依法論科。
二、核被告所為，係犯刑法第三百二十條第一項之普通竊盜罪。其先後三次竊盜犯行
    ，時間緊接，手法相同，觸犯構成要件相同之罪名，顯係基於概括犯意反覆為之
    ，應依連續犯之規定，論以一罪，並加重其刑。又被告前於九十二年間因竊盜案
    件，經法院判處有期徒刑四月確定，甫於九十三年二月一日執行完畢，此有臺灣
    高等法院被告全國前案紀錄表一份可稽，其於有期徒刑執行完畢後，五年內再犯
    本件有期徒刑以上之罪，應依累犯之規定，遞予加重其刑。公訴人雖未起訴被告
    所犯事實(二)、(三)之犯行，惟此部分與前揭經起訴並由本院論罪科刑之事實(一)部分
    有連續犯之裁判上一罪關係，已如前述，此部分犯行即應為起訴效力所及，本院
    自應併予審理，附此敘明。
三、原審以被告所犯事實(一)之犯行事證明確，予以論罪科刑，固非無見，惟未及審酌
    併案之事實(二)、(三)犯行，上訴意旨執此指摘原判決不當，為有理由，自應由本院
    撤銷改判之。爰審酌被告正值年輕力壯，不思自食其力，竟一再竊取他人財物，
    且累有竊盜前科，足見其不思悔改，惟念其犯後坦承犯行，態度良好，且竊得之
    財物價值非鉅，均已為警查獲而發還各被害人，並參酌被告智能偏低，尊重他人
    財產權之觀念較為薄弱等一切情狀，量處如主文第二項所示之刑，以資懲儆。至
    扣案之機車鑰匙三支，均係被告所有供本件犯罪所用之物，此業據被告於本院審
    理時供承明確，應依刑法第三十八條第一項第二款之規定併予宣告沒收之。
四、末按，檢察官聲請以簡易判決處刑之案件，經法院認為有第四百五十一條之一第
    四項但書之情形者，應適用通常訴訟程序審判之，刑事訴訟法第四百五十二條定
    有明文；且對於簡易判決之上訴，準用刑事訴訟法第三編第一章及第二章之規定
    。管轄第二審之地方法院合議庭受理簡易判決上訴案件，應依通常程序審理。其
    認案件有刑事訴訟法第四百五十二條之情形者，應撤銷原判決，逕依通常程序為
    第一審判決，法院辦理刑事訴訟簡易程序案件應行注意事項第十四項亦有明文。
    查本案於本院審理中發現被告尚有具裁判上一罪關係之併案部分犯行，顯不宜量
處六月以下之有期徒刑，足認檢察官之聲請簡易判決處刑為不適當，而有刑事訴
    訟法第四百五十一條之一第四項但書第二款之情形，揆諸前揭規定，原審誤用簡
    易處刑程序，自應由本院合議庭逕依通常程序審理後，而為第一審之判決，檢察
    官或被告如不服本判決，仍得於法定上訴期間內，向管轄之第二審法院提起上訴
    ，附此敘明。
據上論斷，應依刑事訴訟法第四百五十五條之一第一項、第三項、第四百五十二條、
第三百六十九條第一項前段、第三百六十四條、第二百九十九條第一項前段，刑法第
五十六條、第三百二十條第一項、第四十七條、第三十八條第一項第二款，罰金罰鍰
提高標準條例第一條前段，判決如主文。
本案經檢察官甲○○到庭執行職務。
中      華      民      國    九十三    年      九      月     十七     日
                                    臺灣高雄地方法院刑事第十一庭
                                        審判長法  官    徐美麗
                                              法  官    陳億芳
                                              法  官    鄭詠仁
右正本證明與原本無異。
如不服本判決，應於判決送達後十日內，向本院提出上訴狀。
                                              書記官    蔡妮君
中      華      民      國    九十三    年      九      月     十七     日
附錄法條：
刑法第三百二十條
意圖為自己或第三人不法之所有，而竊取他人之動產者，為竊盜罪，處五年以下有期
徒刑、拘役或五百元以下罰金。
意圖為自己或第三人不法之利益，而竊佔他人之不動產者，依前項之規定處斷。
前二項之未遂犯罰之。
